【裁判字號】    99,易,1072
【裁判日期】    991117
【裁判案由】    違反家庭暴力防治法
【裁判全文】
臺灣彰化地方法院刑事判決              99年度易字第1072號
公  訴  人  臺灣彰化地方法院檢察署檢察官
被      告  蕭國寶
上列被告因違反家庭暴力防治法案件，經檢察官提起公訴（99年
度偵字第5779號），本院判決如下：
    主  文
蕭國寶犯違反保護令罪，累犯，處有期徒刑伍月，如易科罰金，
以新臺幣壹仟元折算壹日。
    事  實
一、蕭國寶前於民國97年間，因違反家庭暴力防治法案件，經本
    院以97年度斗簡字第695號判決判處有期徒刑3月，如易科罰
    金以新台幣1千元折算1日確定；又因違反家庭暴力防治法案
    件，經本院以98年度簡字第135號判決判處有期徒刑4月，如
    易科罰金以新台幣1千元折算1日確定，上揭2案，經本院以9
    8年度聲字第710號裁定定應執行刑為有期徒刑6月，如易科
    罰金以新台幣1千元折算1日確定，並於98年8月23日因縮刑
    期滿，於同年8月24日執行完畢出監。緣蕭國寶係蕭幸之兄
    ，渠2人間具有家庭暴力防治法第3條第4款所定之家庭成員
    關係。而蕭國寶曾於民國97年11月28日經本院以97年度家護
    字第635號民事通常保護令裁定令其不得對蕭幸實施身體或
    精神上不法侵害之行為，且不得對蕭幸為騷擾行為，保護令
    之有效期間為1年，嗣於98年11月19日，再經本院以98年度
    家護聲字第24號裁定，上開民事通常保護令自98年11月28日
    起延長1年。詎蕭國寶仍不知悔改，於收受並知悉上開保護
    令內容後，竟於99年4月16日17時10分許，在彰化縣田中鎮
    ○○里○○路1段216巷100弄107號住處前，以言詞辱罵蕭幸
    ，並對蕭幸大聲咆哮稱：「去給狗幹」等穢語，同時將蕭幸
    所有放置在門口之花盆摔破（毀損部分未據告訴），以上開
    方式對蕭幸實施精神上不法之侵害並騷擾蕭幸，而違反本院
    所為之上開民事保護令。
二、案經蕭幸訴由彰化縣警察局田中分局報告臺灣彰化地方法院
    檢察署檢察官偵查起訴。
    理  由
壹、程序方面：
一、按被告以外之人於審判外之言詞或書面陳述，除法律有規定
    者外，不得作為證據，刑事訴訟法第159 條第1 項固有明文
    ，惟被告以外之人於審判外之陳述，雖不符合同法第159 條
    之1 至第159 條之4 規定，但經當事人於審判程序同意作為
    證據，法院審酌該言詞陳述或書面陳述作成時之情況，認為
    適當者，亦得為證據，當事人、代理人或辯護人於法院調查
    證據時，知有第159條第1項不得為證據之情形，而未於言詞
    辯論終結前聲明異議者，視為有前項之同意，此觀同法第15
    9條之5規定即明。查本判決後開引用各該被告以外之人於審
    判外之陳述（包含書面陳述），皆屬傳聞證據，惟當事人雖
    知上開證據資料為傳聞證據，仍於本院準備程序及審判期日
    中對各該證據資料均表示同意或無意見而不予爭執，且迄至
    言詞辯論終結前亦未再聲明異議，本院審酌上開證據資料製
    作時之情況尚無違法不當等瑕疵，且與本案具有關連性，認
    為以之作為證據應屬適當，揆諸前開規定，爰逕依刑事訴訟
    法第159條之5規定，認前揭證據資料均具有證據能力。
二、本案其餘非供述證據，當事人均同意全部證據之證據能力，
    本院審酌該等證據作成及取得之程序均無違法之處，是後述
    所引用證據之證據能力均無疑義，合先敘明。
貳、實體方面：
一、前揭事實，業據被告蕭國寶於本院審理時坦承不諱，且核與
    證人即告訴人蕭幸迭於警詢及偵查時之證述情節相符，復有
    本院97年度家護字第635號、98年度家護聲字第24號民事通
    常保護令裁定2紙、現場照片7張在卷可稽，足認被告上開任
    意性自白確與事實相符，可以採信。是本件事證明確，被告
    蕭國寶上開犯行洵堪認定。
二、查被告蕭國寶與被害人蕭幸係兄妹關係，為家庭暴力防治法
    第3條第4款所稱之家庭成員。按家庭暴力防治法所稱家庭暴
    力者，謂家庭成員間實施身體或精神上不法侵害之行為；又
    所稱「騷擾」，指任何打擾、警告、嘲弄或辱罵他人之言語
    、動作或製造使人心生畏怖情境之行為，家庭暴力防治法第
    2條第1、3款分別定有明文。茲被告於保護令有效期間內所
    為上開行為，應屬精神上不法侵害及騷擾之行為。是核被告
    所為，係犯家庭暴力防治法第61條第1款、第2款之違反保護
    令罪。再被告雖同時違反前揭裁定所禁止之2款行為，然法
    院依家庭暴力防治法核發通常保護令者，該保護令內之數款
    規定，僅分別為不同之違反保護令行為態樣，被告以一犯意
    而違反同一保護令上所禁止之數態樣，為一違反保護令之行
    為，屬單純一罪，僅以一違反保護令罪論處。又被告有如事
    實欄所述前科及執行紀錄，有臺灣彰化地方法院檢察署刑案
    資料查註紀錄表、臺灣高等法院被告前案紀錄表各1份在卷
    可考，其於5年以內故意再犯本件有期徒刑以上之罪，為累
    犯，應依刑法第47條第1項之規定加重其刑。爰審酌被告，
    無視於法院所為保護令之制約，多次違反家庭暴力防治法之
    規定，素行不良，此有臺灣高等法院被告前案紀錄表在卷可
    查，兼衡被告犯罪之動機、目的、手段、生活狀況、與被害
    人之關係暨對被害人所造成之危害程度，及其犯後能坦承犯
    行等一切情狀，量處如主文所示之刑，並諭知如易科罰金之
    折算標準，以資懲儆。
據上論斷，應依刑事訴訟法第299條第1項前段，家庭暴力防治法
第61條第1款、第2款，刑法第11條前段、第47條第1項、第41條
第1項前段，判決如主文。
本案經檢察官朱健福到庭執行職務。
中    華    民    國    99    年    11    月    17    日
                    刑事第三庭      法  官  洪志賢
以上正本證明與原本無異。
如不服本判決應於收受判決後10日內向本院提出上訴書狀，並應
敘述具體理由；其未敘述上訴理由者，應於上訴期間屆滿後20日
內向本院補提理由書（均須按他造當事人之人數附繕本）「切勿
逕送上級法院」。
告訴人或被害人對於判決如有不服具備理由請求檢察官上訴者，
其上訴期間之計算係以檢察官收受判決正本之日期為準。
中    華    民    國    99    年    11    月    17    日
                                    書記官  許億先
附錄本案判決論罪科刑法條：
家庭暴力防治法第61條
違反法院依第14條第1 項、第16條第3 項所為之下列裁定者，為
本法所稱違反保護令罪，處3 年以下有期徒刑、拘役或科或併科
新臺幣10萬元以下罰金：
一、禁止實施家庭暴力。
二、禁止騷擾、接觸、跟蹤、通話、通信或其他非必要之聯絡行
    為。
三、遷出住居所。
四、遠離住居所、工作場所、學校或其他特定場所。
五、完成加害人處遇計畫。

司法院資訊處製作；財團法人民間司法改革基金會備份。
